# 关于递延所得税资产

提问人：709046552 时间：2019-05-31 21:38:20
陈版，递延所得税资产明细中的可抵扣暂时性差异，一般指什么？未确认递延所得税资产的可抵扣亏损将于以下年度到期，这个表如何填写？

回答人：chenyiwei
1 、不清楚具体情况，是否为除了资产减值准备以外的其他暂时性差异，如递延支付的职工薪酬、不属于免税收入和不征税收入的政府补助等。
2 、“未确认递延所得税资产的可抵扣亏损将于以下年度到期” 表格中，需分析历史上各年形成的尚未过税前弥补期限的可抵扣亏损中，哪些没有确认对应的递延所得税资产，再根据税法上允许的剩余弥补期限填写。例如，截至2018 年末， 2018 年度的可抵扣亏损（均为税务上的应纳税所得额口径，下同）尚未弥补的金额为 10 万元，其中 6 万元已确认对应的递延所得税资产， 4 万元未确认对应的递延所得税资产，且 2018 年度的可弥补亏损的弥补期限到 2023 年度到期，故在该表的 “2023 年” 中填写 4 万元。